臺灣雲林地方法院民事裁定
111年度虎簡聲字第12號
聲  請  人  何若可  
相  對  人  新光行銷股份有限公司
法定代理人  李明新  
上列當事人間聲請停止執行事件，本院裁定如下：
    主    文
聲請人供擔保新臺幣11,109元後，本院111年度司執字第23166號
強制執行事件之執行程序，於本院111年度虎簡字第189號確認債
權不存在等事件裁判確定，或因撤回、和解、調解而終結前，應
暫予停止。
　　理　　由
一、按有回復原狀之聲請，或提起再審或異議之訴，或對於和解
    為繼續審判之請求，或提起宣告調解無效之訴、撤銷調解之
    訴，或對於許可強制執行之裁定提起抗告時，法院因必要情
    形或依聲請定相當並確實之擔保，得為停止強制執行之裁定
    ，強制執行法第18條第2項定有明文。而該擔保金額之多寡
    應如何認為相當，固屬法院職權裁量範圍，惟該項擔保乃備
    供債權人因停止執行所受損害之賠償，其數額應依標的物停
    止執行後，債權人未能即時受償或利用該標的物所受之損害
    額，或其因另供擔保強制執行所受之損害額定之，非以標的
    物之價值或其債權額為依據（最高法院91年度台抗字第429
    號民事裁定意旨參照）。申言之，應以債權人因執行程序之
    停止，致原預期受償之時間延後所生之損害，為定擔保數額
    之依據。又依通常社會觀念，使用金錢之對價即為利息，執
    行債權倘為金錢債權，債權人因執行程序停止，致受償時間
    延後，通常可認係損失停止期間利用該債權金額所能取得之
    利息。另應付利息之債務，其利率未經約定，亦無法律可據
    者，週年利率為5％，民法第203條亦有明文。此項遲延利息
    之本質屬於法定損害賠償，亦可據為金錢債權遲延受償所可
    能發生之損害賠償標準。
二、查相對人前向本院對聲請人提起清償債務之強制執行事件，
    由本院111年度司執字第23166號強制執行事件（下稱系爭執
    行事件）受理執行中，惟聲請人嗣以其未向相對人購買電子
    有聲書之商品，兩造間亦無簽立任何契約文書，故相對人對
    聲請人應無債權為由，提起確認債權不存在之訴，現由本院
    111年度虎簡字第189號確認債權不存在等之訴事件（下稱系
    爭本案）繫屬審理中。聲請人主張系爭執行事件倘不停止執
    行，其將難以回復執行前之原有狀態為理由，而聲請裁定停
    止系爭執行事件之執行程序。經本院調取系爭執行事件之卷
    宗及系爭本案之卷宗審究後，從形式觀察，聲請人提起系爭
    本案並非毫無法律上依據，認為聲請人之聲請為有理由，應
    予准許。茲審酌相對人因停止執行可能遭受之損害，相當於
    相對人就本件執行標的無法及時受償所受按年利率5％計算之
    利息損失。而本件相對人對聲請人聲請強制執行之債權金額
    為新臺幣（下同）78,415元，又系爭本案為不得上訴於第三
    審法院事件，預計該訴訟事件之審理期間約為2年又10個月
    （按司法院發布之各級法院辦案期限實施要點第2條規定，
    民事簡易程序第一審辦案期限為10個月、第二審辦案期限為
    2年），依上開說明及計算基準，相對人因停止執行可能遭
    受之利息損失約為11,109元【計算式：78,415元×5％×(2+〈10
    /12〉)＝11,109元，元以下四捨五入】，爰酌定如主文所示擔
    保金額准許之。
三、依首開法條，裁定如主文。
中　　華　　民　　國　　111 　年　　9 　　月　　12　　日
                  虎尾簡易庭      法　官  廖國勝
以上正本係照原本作成。
如不服本裁定，應於裁定送達後10日內向本院提出抗告狀。
中　　華　　民　　國　　111 　年　　9 　　月　　12　　日
　　　　　　　　　　　　　　　　　書記官  曾鈺仁